最高法院刑事判決　　　　　　　一○○年度台上字第四七○號
上　訴　人　姜家龍
選任辯護人　詹漢山律師
上　訴　人　許仲毅
選任辯護人　劉嘉堯律師
上列上訴人等因違反兒童及少年性交易防制條例案件，不服台灣
高等法院台中分院中華民國九十八年四月二十一日第二審判決（
九十八年度上訴字第五一九號，起訴案號：台灣台中地方法院檢
察署九十七年度偵字第七七九○號），提起上訴，本院判決如下
：
    主  文
上訴駁回。
    理  由
按刑事訴訟法第三百七十七條規定，上訴於第三審法院，非以判
決違背法令為理由，不得為之。是提起第三審上訴，應以原判決
違背法令為理由，係屬法定要件。如果上訴理由書狀並未依據卷
內訴訟資料，具體指摘原判決不適用何種法則或如何適用不當，
或所指摘原判決違法情事，顯與法律規定得為第三審上訴理由之
違法情形，不相適合時，均應認其上訴為不合法律上之程式，予
以駁回。本件上訴人姜家龍上訴意旨略稱：原判決認定姜家龍與
許仲毅及已判刑確定之林○○共同意圖營利，於民國九十七年二
、三月間，有其事實欄所載之容留使未滿十八歲之甲女（編號00
000000號，○○○年五月間出生，真實姓名、出生日詳卷）、乙
女（編號00000000號，○○○年六月間出生，真實姓名、出生日
詳卷），在姜家龍所經營之「○○會館」及由許仲毅載往「○○
○酒店」、「○○酒店」從事脫衣陪酒，抽頭營利之性交易行為
。惟姜家龍已否認僱用甲女、乙女在「○○會館」從事脫衣陪酒
工作，亦無對甲女、乙女前往「○○○酒店」、「○○酒店」脫
衣陪酒之行為抽取佣金，且否認僱用林○○及許仲毅。又甲女於
警詢時證稱：去「○○○酒店」（脫衣）陪酒是綽號「敖犬」（
應係獒犬之誤，下同）和「阿毅」（即許仲毅）載我去。錢是「
敖犬」和「阿毅」向店家收的。有時「敖犬」和「阿毅」拿新台
幣（下同）六百元給我。另乙女於警詢時，亦為相同之證述。嗣
甲女於第一審證稱：許仲毅不是「○○會館」的員工，不知道他
是何人僱用的，亦不知林○○是否為「○○會館」的員工。乙女
於第一審則證稱：許仲毅有載伊到○○市○○○街的「○○○酒
店」、○○路的「○○酒店」陪酒，因為缺小姐。坐檯費一節七
百元，許仲毅、林○○會抽，姜家龍比較少抽，姜家龍有時拿七
百元給我，有時候會抽，什麼狀況有抽，沒有印象。依據乙女之
證詞，尚無從認定姜家龍有抽取甲女、乙女（脫衣）陪酒之坐檯
費。再參以許仲毅於偵訊時供稱：沒有與姜家龍拆帳，因為生意
不好，若生意好會把小姐帶去排班等語。足證甲女、乙女前往「
○○○酒店」、「○○酒店」（脫衣）陪酒，均係許仲毅個人行
為，姜家龍並未參與，亦未從中抽取利益。原審未詳予勾稽，且
未說明不採納前揭有利於姜家龍證詞之理由，即遽認姜家龍、許
仲毅、林○○與「○○○酒店」、「○○酒店」之行為人，均有
犯意聯絡、行為分擔，自屬理由不備云云。上訴人許仲毅上訴意
旨略稱：(一)、許仲毅自九十六年間起即經營傳播公司，擔任經紀
人，甲女、乙女並非許仲毅旗下之小姐。許仲毅是在姜家龍經營
之「○○會館」認識甲女、乙女，已據乙女供明在卷。足證許仲
毅與甲女、乙女並無工作上關係，對於渠等之工作情形，無從置
喙，更無參與之可能，何來犯意聯絡、行為分擔。原審竟視而不
見，率行認定許仲毅之犯行，殊屬可議，難謂無理由不備之違法
。(二)、許仲毅供稱「向店家拿七百元，扣一百元佣金，餘款六百
元給坐檯小姐」等語，與乙女所供坐檯費為七百元乙節，有所出
入。可見甲女、乙女非屬許仲毅所經營傳播公司之小姐。又依常
理及經驗法則，實際向客人或店家收取費用者，大多屬經紀人或
「馬伕」，小姐祇是嗣後分帳。而甲女於第一審證稱：許仲毅會
抽取坐檯費，但不知道為何會抽取，「因為他們說他們會抽那個
錢」，「我沒有辦法說明（許仲毅為何抽取坐檯費）」。另關於
年齡部分，甲女於第一審證稱：許仲毅應該知道其年次，「（如
何知道）我忘記了」。乙女亦證稱：「（許仲毅）知道我們的年
紀」，但「（是否親口跟他說）沒有印象」。足見甲女、乙女指
證許仲毅有抽取坐檯費及知悉渠等年齡，皆屬個人臆測之詞。原
判決認定許仲毅之犯行，違背經驗法則、論理法則，且有理由不
備之違法。(三)、縱認許仲毅為「馬伕」，有載送甲女、乙女前往
酒店為脫衣陪酒之行為。然兒童及少年性交易防制條例第二條係
規定「本條例所稱性交易，指有對價之性交或猥褻行為」。而乙
女於第一審證述：「是客人要求說要玩遊戲，輸了（的）話就脫
一件（衣物）」、「純粹脫衣」、「客人會撫摸我的身體，但是
我會拒絕」、「（脫完衣服後）遊戲完馬上穿回衣服」、「玩遊
戲最多是脫衣服而已，沒有摸身體，脫衣服到剩底褲」。甲女於
第一審亦證稱：「（脫完衣服後，客人）多少都會（上下其手）
」、「（脫衣陪酒）看客人要求」、「（客人如果要摸）看自己
怎麼做，如果我不喜歡，看我自己的方式拒絕」、「我不知道（
許仲毅載我去幾次），我祇記得一次」、「（許仲毅安排我到○
○○酒店工作）沒有說什麼」、「（安排去○○○酒店是）作陪
酒」等語。可知渠等脫衣，是與客人玩遊戲，並非受許仲毅指使
，亦無發生性交易情事。男客雖有撫摸甲女、乙女身體之行為，
乃受男客之騷擾，非屬猥褻行為，故男客所支付之坐檯費，非猥
褻行為之對價。甲女、乙女既未從事性交易，許仲毅即不應成立
兒童及少年性交易防制條例第二十三條第二項之罪。退而言之，
若認許仲毅涉犯該罪，亦應論以同條第五項之未遂犯，方為適法
。原審視而不見，統稱許仲毅之辯解不足採信，難謂無理由不備
之違法。(四)、依甲女所述，許仲毅祇載送其至「○○○酒店」一
次而已，犯罪期間甚短，情節尚屬輕微。許仲毅因一時失慮而觸
法，已深自悔悟，經此次教訓，當無再犯之虞，（除原審已依刑
法第五十九條規定，酌量減輕其刑外）請鈞院法內開恩，再諭知
緩刑云云。
惟查：上訴第三審法院之案件，是否以判決違背法令為上訴理由
，應就上訴人之上訴理由書狀加以審查，至原判決究有無違法，
與上訴是否以違法為理由為兩事（參考本院七十一年台上字第七
七二八號判例）。另檢察官對於本件，則未提起第三審上訴。原
判決綜合全案卷證資料，本於事實審法院採證認事之職權，認定
上訴人等與已判刑確定之林○○共同意圖營利，於九十七年二、
三月間，在姜家龍經營之「○○會館」或由許仲毅載往「○○○
酒店」、「○○酒店」，有其事實欄所載之容留使未滿十八歲之
甲女、乙女從事脫衣陪酒，與男客為猥褻行為之性交易，從中抽
頭營利犯行，因而撤銷第一審關於上訴人等部分之判決，改判論
處上訴人等共同意圖營利，容留使未滿十八歲之人為性交易罪刑
。已依據卷內資料，說明本件事實，業據甲女、乙女指證綦詳，
已判刑確定之林○○亦證述，甲女、乙女經其面試後，帶往姜家
龍經營之「○○會館」從事脫衣陪酒工作，並有用以聯絡調度小
姐之行動電話一具、「○○會館」之營利規則、收支流水帳及傳
播小姐經紀人電話表等扣案可稽。姜家龍對於容留林○○所引介
之甲女、乙女，在其經營之「○○會館」居住、陪酒；許仲毅對
於載送甲女、乙女至「○○○酒店」等處陪酒等情，亦均供承不
諱。上訴人等雖否認犯罪，姜家龍辯稱：伊未抽取佣金，亦不知
甲女、乙女係未滿十八歲之人，她們是借住「○○會館」；許仲
毅辯稱：甲女、乙女非屬店家小姐，伊沒有意圖營利云云。然而
：(1)甲女係八十二年五月間出生，乙女係八十二年六月間出生，
於本件案發時，均係未滿十八歲之女子，有其真實姓名、出生日
期對照表在卷可查。甲女、乙女且均證稱：阿寶（指林○○）和
小姜（指姜家龍）都知道渠等為滿十四歲之○○○○○輟學生，
姜家龍曾看過渠等穿○○制服，上衣繡有姓名、學號。甲女另證
稱：曾於姜家龍開車載伊與乙女回「○○會館」途中，告知姜家
龍伊等是○○生，及「許仲毅應該知道我的年次」。乙女亦證稱
：「（許仲毅）知道我們的年紀」。足徵上訴人等知悉甲女、乙
女，均為未滿十八歲之女子。(2)甲女、乙女均指證：阿毅（指許
仲毅）曾載伊等去「○○○酒店」從事脫衣陪酒工作，錢有時是
阿毅給，有時是小姜（指姜家龍）給，有去過「水蜜桃」和「琉
璃」二家酒店從事脫衣陪酒坐檯。在「○○會館」認識綽號「阿
毅」之許仲毅，許仲毅曾載渠等前往「○○○酒店」及「○○酒
店」從事陪酒工作，且曾交付陪酒之報酬。許仲毅於第一審亦承
認，有抽取佣金，核與乙女證述，他們會抽取佣金等語相符。姜
家龍另供稱，經由林○○引介，留用甲女、乙女在「○○會館」
從事脫衣陪酒工作，各該小姐每小時可以實得七百元等語。可見
上訴人等，容留甲女、乙女在「○○會館」或載往「○○○酒店
」、「○○酒店」，從事脫衣陪酒工作，確有抽頭營利情事。所
辯無營利意圖，不可採信。(3)許仲毅、林○○一致供稱，知悉姜
家龍所經營之「○○會館」有提供脫衣陪酒服務。甲女並先後證
述：「脫光衣服陪酒工作時，客人會趁機撫摸身體，勾肩或摟摟
抱抱在所難免」、「客人多少都會在身體上下其手，客人摸胸部
時，有時有穿衣服，有時沒有穿衣服，玩遊戲時客人指定要被摸
胸部或陰部時，太誇張我們會拒絕，胸部可以，但陰部會拒絕」
。乙女亦先後證述：「跟客人喝酒、聊天、唱歌、玩遊戲、玩骰
子、吹牛，輸的人就喝酒，有的要求脫衣服，直到脫光剩下內褲
，脫光衣服時客人會趁機撫摸上半身」、「玩遊戲時，輸了就脫
一件（衣物），脫到剩底褲，阿寶（指林○○）有說脫到底褲，
坐檯時客人常常會摸我的身體，玩遊戲最多是脫衣服，脫衣服脫
到剩底褲」。足證所謂脫衣陪酒服務，係以玩遊戲之方式，逐一
褪去衣物，直至剩下底褲，裸露胸部，以利男客上下其手予以撫
摸，而為猥褻之行為。所辯無猥褻情事，顯與事實不符，亦不足
採信。(4)許仲毅所使用之0000000XXX（後三碼詳卷）號行動電話
，於九十七年二月二十七日二十時二十二分許，接獲甲女之來電
，其基地台位置係在○○市○○路一三○號五樓，可見甲女係在
○○市○○路一三四號二樓「○○會館」撥打電話，聯絡許仲毅
前來接送。嗣甲女再於同日二十三時五十一分許撥打電話，與許
仲毅聯絡時，其基地台位置則在○○市○區○○路三二二號十二
樓。可知許仲毅確從「○○會館」將甲女載往酒店脫衣陪酒，並
於結束後，載回「○○會館」。上訴人等所辯，小姐祇是借住在
「○○會館」，或僅順道將在酒店工作之小姐載回「○○會館」
云云，顯無可採。因認上訴人等確有本件共同意圖營利，容留使
未滿十八歲之人為性交易犯行，而以上訴人等嗣後否認犯罪及其
等所為辯解，乃飾卸之詞，均不可採信等情，已逐一說明及指駁
。上訴意旨對於原判決所為前揭論斷，並未依據卷內資料，具體
指摘有何違背法令情形。且查：事實之認定與證據之取捨，乃事
實審法院之職權，苟其事實之認定及證據之取捨，並不違背經驗
法則與論理法則，即不容任意指為違法而執為上訴第三審之理由
。許仲毅上訴意旨，辯稱其行為僅屬兒童及少年性交易防制條例
第二十三條第五項之未遂犯云云，顯與卷內資料不符，另請求本
院宣告緩刑，並非以原判決違背法令執為指摘，均非適法之第三
審上訴理由。至於上訴人等所為其餘指陳，乃對於原判決已說明
事項及屬原審採證認事職權之適法行使，持憑己見而為不同之評
價，且重為事實之爭執，均與法律規定得為第三審上訴理由之違
法情形，不相適合。其等上訴不合法律上之程式，應予駁回。
據上論結，應依刑事訴訟法第三百九十五條前段，判決如主文。
中    華    民    國  一○○  年    一    月  二十六  日
                      最高法院刑事第四庭
                          審判長法官  謝  俊  雄  
                                法官  陳  世  雄  
                                法官  魏  新  和  
                                法官  徐  文  亮  
                                法官  吳  信  銘  
本件正本證明與原本無異
                                      書  記  官  
中    華    民    國  一○○  年    二    月    八    日
                                                       s